【裁判字號】    98,裁,3055
【裁判日期】    981210
【裁判案由】    有關國防事務
【裁判全文】
最  高  行  政  法  院  裁  定
                                      98年度裁字第3055號
上  訴  人  甲○○
被 上訴 人  國防部憲兵司令部
代  表  人  乙○○
上列當事人間有關國防事務事件，上訴人對於中華民國98年8月2
7日臺北高等行政法院98年度訴字第1038號判決，提起上訴，本
院裁定如下：
    主  文
上訴駁回。
上訴審訴訟費用由上訴人負擔。
    理  由
一、按對於高等行政法院判決之上訴，非以其違背法令為理由，
    不得為之，行政訴訟法第242條定有明文。依同法第243條第
    1項規定，判決不適用法規或適用不當者，為違背法令；而
    判決有同條第2項所列各款情形之一者，為當然違背法令。
    是當事人對於高等行政法院判決上訴，如依行政訴訟法第24
    3條第1項規定，以高等行政法院判決有不適用法規或適用不
    當為理由時，其上訴狀或理由書應有具體之指摘，並揭示該
    法規之條項或其內容；若係成文法以外之法則，應揭示該法
    則之旨趣，倘為司法院解釋或本院之判例，則應揭示該判解
    之字號或其內容。如以行政訴訟法第243條第2項所列各款情
    形為理由時，其上訴狀或理由書，應揭示合於該條項各款之
    事實。上訴狀或理由書如未依此項方法表明者，即難認為已
    對高等行政法院判決之違背法令有具體之指摘，其上訴自難
    認為合法。
二、本件上訴人原為被上訴人所屬通信資訊隊預備役少校副隊長
    ，因在營服現役期滿，向被上訴人申請志願留營及轉服常備
    役，被上訴人審認其民國97年4月30日前往國軍松山醫院實
    施體檢，經檢查患有「沃夫巴金森懷特症候群」，同年9月
    10日雖赴國防醫學院三軍總醫院（下稱三軍總醫院）接受不
    整脈燒灼術治癒，惟依國軍人員體格分類作業程序之規定，
    其體格編號為4，被上訴人依法以98年1月5日國憲人定字第0
    980000022號令、98年2月3日國憲人定字第0980001011號函
    及98年2月3日國憲人定字第0980001013號令，核覆不同意其
    轉服常備役軍官，並以上訴人不符志願留營之甄選標準，核
    定其98年2月22日退伍生效。上訴人不服，提起訴願及行政
    訴訟，均遭駁回，遂提起本件上訴。其上訴意旨略以：原審
    對於上訴人所提出之三軍總醫院、國軍松山總醫院及臺大醫
    院之診斷證明書等證據，未在判決理由項下記載意見；而原
    審判決所稱「整體軍事需要」究係何指？甄選服役規則是否
    違反「法律明確性原則」及「法律保留原則」？國防部軍醫
    局就上訴人體格判定疑義所作之解釋有無違反「論理法則」
    及「經驗法則」？均未詳加調查，自屬判決不備理由，且有
    判決不適用法規或適用不當之違法；又國防部並未管制預備
    軍官轉役常備軍官之員額，僅以選優轉服為原則。上訴人為
    單位績效優良人員，縱認被上訴人有較大之裁量或判斷餘地
    ，其否准上訴人志願留營及轉役之申請是否逾越法定之裁量
    權及法規授權目的，原審均未審酌，亦屬判決違背法令云云
    。雖以該判決違背法令為由，惟核其上訴理由，係就原審取
    捨證據、認定事實之職權行使，指摘其為不當，並就原審已
    論斷者，泛言未論斷，或就原審所為論斷，泛言其論斷矛盾
    ，而非具體說明其有何不適用法規或適用法規不當之情形，
    並揭示該法規之條項或其內容，及合於行政訴訟法第243條
    第2項所列各款之事實，難認對該判決之如何違背法令已有
    具體之指摘。依首開規定及說明，應認其上訴為不合法。
三、據上論結，本件上訴為不合法。依行政訴訟法第249條第1項
    前段、第104條、民事訴訟法第95條、第78條，裁定如主文
    。
中    華    民    國    98    年    12    月    10    日
                    最高行政法院第五庭
                        審判長法官  黃  璽  君
                              法官  劉  介  中
                              法官  鄭  忠  仁
                              法官  吳  東  都
                              法官  陳  金  圍
以  上  正  本  證  明  與  原  本  無  異
中    華    民    國    98    年    12    月    11    日
                              書記官  王  福  瀛


司法院資訊處製作；財團法人民間司法改革基金會備份。
